【裁判字號】    97,交簡上,183
【裁判日期】    971202
【裁判案由】    公共危險
【裁判全文】
臺灣板橋地方法院刑事判決           97年度交簡上字第183號
上  訴  人  臺灣板橋地方法院檢察署檢察官
被      告  丙○○
上列上訴人因被告公共危險案件，不服本院97年度交簡字第3048
號中華民國97年6 月30日第一審判決（聲請案號：臺灣板橋地方
法院檢察署97年度偵字第17246 號、第17277 號）提起上訴，本
院管轄第二審之合議庭判決如后：
    主  文
原判決撤銷。
丙○○服用酒類，不能安全駕駛動力交通工具而駕駛，處罰金新
臺幣柒萬元，如易服勞役，以新臺幣貳仟元折算壹日；又服用酒
類，不能安全駕駛動力交通工具而駕駛，處罰金新臺幣捌萬元，
如易服勞役，以新臺幣貳仟元折算壹日。應執行罰金新臺幣拾
萬元，如易服勞役，以新臺幣貳仟元折算壹日。
    事  實
一、丙○○明知服用酒類後不能安全駕駛動力交通工具，即不得
    駕駛，詎於民國97年4 月11日上午7 時許，在其位於臺北縣
    鶯歌鎮○○路268 巷8 號住處獨自飲酒，至同日上午8 時30
    分許，其飲酒後呼氣所含酒精濃度已超過法定標準（每公升
    0.25毫克）達於每公升1.27毫克後，已處於不能安全駕駛動
    力交通工具狀態，竟仍騎乘車號JP6-919 號重型機車，外出
    買藥，嗣於同日上午9 時許，行經臺北縣鶯歌鎮○○路217
    號前時，因不勝酒力，注意力無法集中，不慎撞擊道路中央
    分隔之安全島，因而人車倒地，昏迷受傷，經路人通知救護
    車將其送醫急救後，檢測其血液酒精濃度達254 MG/DL ，換
    算為呼氣之酒精濃度達每公升1.27毫克，因而查悉上情。其
    仍不知悔悟，復於翌日（即同年月12日，聲請書誤載為97年
    4 月1 日）中午12時許，在其上址住處獨自飲酒，至同日13
    時許，其飲酒後呼氣所含酒精濃度已超過法定標準（每公升
    0.25毫克）達於每公升0.93毫克後，已處於不能安全駕駛動
    力交通工具之狀態，竟又騎乘車號JP6-919 號重型機車，外
    出買菜，嗣於同日14時27分許，行經臺北縣鶯歌鎮○○路與
    大湖路口時，因不勝酒力，注意力無法集中，不慎追撞前方
    同向由乙○○所駕之車號8N-5391 號自用小客車左側車身後
    ，再擦撞前方同向由甲○○所駕車號0737-NZ 號自用小客車
    右後車身，因而人車倒地，受有腿骨折及髖骨骨折等傷害，
    經送醫急救後，檢測其血液酒精濃度達186 MG/DL ，換算為
    呼氣之酒精濃度達每公升0.93毫克，因而查悉上情。
二、案經臺北縣政府警察局三峽分局報請臺灣板橋地方法院檢察
    署檢察官偵查後聲請簡易判決處刑。
    理  由
一、上揭事實，業據被告丙○○迭於警詢、偵查及本院審理時坦
    承不諱，核與證人乙○○、甲○○於警詢所證述之情節相符
    ，並有財團法人恩主公醫院急診報告2 紙，及臺北縣政府警
    察局三峽分局道路交通事故現場圖、調查報告表、現場照片
    附卷足憑。是本件事證明確，被告犯行堪以認定，應予依法
    論處。
二、核被告丙○○所為，係犯刑法第185 條之3 之服用酒類不能
    安全駕駛動力交通工具而駕駛二罪。其所犯上開二罪，犯罪
    時間相異，顯係基於各別犯意為之，應予分論併罰。原審以
    被告犯罪事證明確，據以論罪科刑，並宣告緩刑，固非無見
    。惟查：刑罰之量定，固屬法院自由裁量之職權行使，惟刑
    事審判之量刑，旨在實現刑罰權之分配的正義，故法院對科
    刑判決之被告量刑，應符合罪刑相當原則，使罰當其罪，以
    契合人民之法律感情。此所以刑法第57條明定科刑時應審酌
    一切情狀，尤應注意該條所列各款情形，以為科刑輕重之標
    準。又緩刑之宣告與否，固屬實體法上賦予法院得為自由裁
    量之事項，惟法院行使此項職權時，除應審查被告是否符合
    緩刑之法定要件外，仍應受比例原則與平等原則等一般法律
    原則之支配，以期達成客觀上之適當性、相當性與必要性之
    價值要求。若違反比例原則、平等原則時，自有濫用裁量權
    之違法。本件被告先於97年4 月11日為上開公共危險犯行，
    經警查獲後，復於翌日即同年月12日再為公共危險犯行，已
    難認被告有悔悟之心，且被告為本件前後二次肇事經送醫院
    檢測後換算呼氣所含酒精濃度分別高達每公升1.27毫克及0.
    93毫克，非懲以刑罰，實不足以策其自新，原審徒以被告因
    喪父心情不佳，一時失慮為由而併為緩刑之宣告，難認足以
    達成客觀上之適當性、相當性與必要性等價值要求，即與比
    例原則相悖，檢察官執此指摘原審判決量刑不當，為有理由
    ，自應由本院將之撤銷改判。爰審酌被告明知酒精成分對人
    之意識能力具有不良影響，超量飲酒後將導致對於週遭事務
    之辨識及反應能力較平常薄弱，倘駕駛機車行駛於道路，將
    對自身及一般往來公眾造成高度危險，惟仍於服用酒類不能
    安全駕駛之情形下，貿然駕駛機車上路，危及一般道路用路
    人之安全，且被告為本件第一次公共危險犯行後，仍不知悔
    悟，復於翌日再為第二次公共危險犯行，行為可訾，兼衡被
    告素行、犯罪之動機、目的、手段，及犯後尚能坦承犯行等
    一切情狀，就被告於97年4 月11日、同年月12日所為公共危
    險犯行，依序判處罰金新臺幣柒萬元、捌萬元，並定應執行
    行，及諭知易服勞役之折算標準，以示懲儆。
據上論斷，應依刑事訴訟法第455 條之1 第1 項、第3 項、第36
9 條第1 項前段、第299 條第1 項前段，刑法第185 條之3 、第
42條第3 項、第51條第7 款，刑法施行法第1 條之1 ，判決如主
文。
本案經檢察官林俊峰到庭執行職務
中    華    民    國    97    年    12    月    2     日
                    交通法庭審判長  法  官  林海祥
                                    法  官  楊博欽
                                    法  官  許炎灶
上列正本證明與原本無異。
本判決不得上訴。
                                    書記官  陳金鳳
中    華    民    國    97    年    12    月    3     日
附錄本案論罪科刑法條全文：
中華民國刑法第185條之3
服用毒品、麻醉藥品、酒類或其他相類之物，不能安全駕駛動力
交通工具而駕駛者，處一年以下有期徒刑、拘役或科或併科十五
萬元以下罰金。


司法院資訊處製作；財團法人民間司法改革基金會備份。
